臺灣桃園地方法院刑事判決　　　　　　　99年度易字第1031號
公　訴　人　臺灣桃園地方法院檢察署檢察官
被　　　告　黃博文
選任辯護人　徐原本律師
上列被告因加重竊盜案件，經檢察官提起公訴（99年度偵字第
11177 號），本院判決如下：
    主  文
黃博文毀越安全設備竊盜，處有期徒刑柒月。
    事  實
一、黃博文意圖為自己不法之所有，於民國98年6 月12日13時許
    前之某時，前往桃園縣八德市○○街9 巷76號之郭燕玲住處
    ，以不詳方式踰越該屋後方防火巷窗戶安全設備進入屋內，
    徒手竊取郭燕玲所有、裝設於該屋內客廳之鋁門窗框3 個，
    得手後逃逸。嗣於98年6 月12日13時許，郭燕玲返回住處，
    發覺遭竊報警，經警至現場採集指紋比對結果，其中在上開
    鋁門窗框卸下之玻璃所採集之指紋2 枚與檔存黃博文之指紋
    紋型、特徵點相符，而循線查悉上情。
二、案經桃園縣政府警察局報告臺灣桃園地方法院檢察署檢察官
    偵查起訴。
    理  由
壹、程序方面：
    按被告以外之人於審判外之陳述，雖不符刑事訴訟法第159
    條之1 至第159 條之4 之規定，而經當事人於審判程序同意
    作為證據，法院審酌該言詞陳述或書面陳述作成時之情況，
    認為適當者，亦得為證據；當事人、代理人或辯護人於法院
    調查證據時，知有刑事訴訟法第159 條第1 項不得為證據之
    情形，而未於言詞辯論終結前聲明異議者，視為有前項之同
    意，刑事訴訟法第159 條之1 、第159 條之5 第1 項、第2
    項分別定有明文。經查，本判決下列所引用之被告以外之人
    於審判外之陳述或非供述證據，檢察官、被告及辯護人於本
    院言詞辯論終結前均未聲明異議，本院審酌上開證據資料製
    作時較無人情施壓或干擾，亦無不當取供，及證明力明顯過
    低之瑕疵，認以之作為證據應屬適當，故揆諸前開規定，認
    前揭證據資料有證據能力，合先敘明。
貳、實體方面：
一、訊據被告黃博文矢口否認有何至前開房屋竊盜之犯行，辯稱
    ：伊並未至該處竊盜，不知為何指紋會在上面云云。惟查:
（一）被害人郭燕玲之上述住宅，於上開時間，遭人從後方防火
      巷，破壞鐵窗窗戶後，自窗戶越入屋內，竊走鋁門窗框3
      個等情，業據證人即被害人郭燕玲於警詢時指陳: 我於98
      年6 月12日13時左右發現住家遭竊，損失鋁門窗戶，歹徒
      是從我住家後面，利用利器破壞鐵窗，竊取鋁門窗數個等
      語（見99年度偵字第11177 號卷第2 頁）。又桃園縣政府
      警察局八德分局據報後，於翌日9 時許，至現場勘察並於
      玻璃上採集指紋，經送內政部警政署刑事警察局鑑定結果
      ，員警所採集可資比對之指紋2 枚，輸入指紋電腦比對確
      認結果，編號1 、2 枚指紋與該局檔存被告指紋卡右環指
      、右中指指紋相符，此亦有桃園縣政府警察局八德分局刑
      事勘察卷宗暨所附之刑案現場勘察紀錄表、勘察採證同意
      書、現場勘察報告、內政部警政署刑事警察局98年8 月5
      日刑紋字第0980107254號鑑驗書及現場照片10張等附卷可
      稽（見99年度偵字第11177 號卷第5-20頁）。而依桃園縣
      政府警察局八德分局所製作之上開勘察報告顯示，員警當
      時所採得供比對後與被告之指紋相符之2 枚指紋，均係在
      遭卸下窗框之玻璃採得，而被告與被害人素不相識，被害
      人亦未曾延請被告至其住處作客，被告亦自承未於上開住
      處進行任何工事，衡情被告並無其他任何正當理由遺留指
      紋在被害人住處之可能。是本院認為由被告遺留指紋在被
      害人上開住處之窗戶內側一節以觀，被告確曾自進入屋內
      行竊至明。
（二）被告雖否認犯行，並執上詞置辯。惟查，被告於本院準備
      程序時，即表示將提供出勤資料供本院查證（見99年12月
      10日本院準備程序筆錄第2 頁），惟迄今仍尚未提供，雖
      被告無自證無罪之義務，但對此己身利害事項，並無積極
      舉證，顯露毫無關切之態度，已有可疑。再者，承前所述
      ，桃園縣政府警察局八德分局所製作之勘查報告顯示，竊
      賊是破壞被害人住處後方廚房鐵窗後進入屋內，於拆卸客
      廳之鋁窗後，將拆卸下來之玻璃放置於客廳牆邊，員警係
      於屋內面之玻璃採集到2 枚被告之指紋，竊賊必須進入屋
      內後，方能在該屋內玻璃留下指紋，該處顯非一般人站在
      屋外所得碰觸的位置，又員警當時所採得供比對後與被告
      之指紋相符之2 枚指紋中，其中編號1 指紋方向係指尖朝
      下，表示是拿玻璃的手勢等情，有上開勘察報告在卷可查
      ，亦經證人即前往採證之桃園縣政府警察局八德分局偵查
      隊員警陳建和於偵查中具結屬實（見99年度偵字第11177
      號卷第36- 37頁）。因此，自可排除被告偶然經過該處觸
      摸而留下指紋之可能。是本院認為被告僅空言否認犯行，
      為卸責之詞，不足採信。
（三）綜上，本件被告竊盜之犯行，事證明確，應依法論科。
二、論罪科刑理由:
（一）按行為後法律有變更者，適用行為時之法律；但行為後之
      法律有利於行為人者，適用最有利於行為人之法律，刑法
      第2 條第1 項定有明文。被告行為後，刑法第321 條業於
      100 年1 月26日修正公布，並於100 年1 月28日施行；修
      正前刑法第321 條第1 項規定：「犯竊盜罪而有左列情形
      之一者，處6 月以上、5 年以下有期徒刑：一、於夜間侵
      入住宅或有人居住之建築物、船艦或隱匿其內而犯之者。
      二、毀越門扇、牆垣或其他安全設備而犯之者。三、攜帶
      兇器而犯之者。四、結夥三人以上而犯之者。五、乘火災
      、水災或其他災害之際而犯之者。六、在車站或埠頭而犯
      之者。」，修正後則規定：「犯竊盜罪而有下列情形之一
      者，處6 月以上、5 年以下有期徒刑，得併科新臺幣10萬
      元以下罰金：一、侵入住宅或有人居住之建築物、船艦或
      隱匿其內而犯之者。二、毀越門扇、牆垣或其他安全設備
      而犯之者。三、攜帶兇器而犯之者。四、結夥三人以上而
      犯之者。五、乘火災、水災或其他災害之際而犯之者。六
      、在車站、埠頭、航空站或其他供水、陸、空公眾運輸之
      舟、車、航空機內而犯之者。」，修正後之法定刑增訂「
      得併科新臺幣10萬元以下罰金」，亦即依修正後之規定，
      得併科罰金，對行為人較為不利；又修正後第1 款刪除「
      於夜間」之要件，是不論何時侵入住宅或有人居住之建築
      物而竊盜者，均成立該款之加重竊盜罪；經比較修正前、
      後之規定，修正後之規定並未較有利於被告，應依刑法第
      2 條第1 項前段之規定，適用被告行為時即修正前之刑法
      第321 條第1 項規定。
（二）按刑法第321 條第1 項第2 款所謂「其他安全設備」，指
      門扇牆垣以外，依通常觀念足認防盜之一切設備而言，如
      電網、門鎖以及窗戶等（最高法院55年臺上字第547 號判
      例意旨）。又毀越門扇而入室行竊，其越入行為即屬侵入
      住宅，已結合於所犯加重竊盜之罪質中，無更行構成侵入
      住宅罪之理（最高法院27年上字第1887號判例參照）。是
      核被告所為，係犯修正前刑法第321 條第1 項第2 款踰越
      安全設備加重竊盜罪。爰審酌被告正值年輕力壯，自應依
      循正軌賺取財物，詎其不思正途，而為本件竊盜犯行，損
      及被害人之權益，亦破壞社會秩序，被告所為實屬不該，
      且否認犯行，犯後態度顯非良好，惟考量被害人損害並非
      龐大，並兼衡被告犯罪之動機、目的、手段、智識程度等
      一切情狀，認公訴人具體求處有期徒刑7 月應為適當，爰
      量處如主文所示之刑。
據上論斷，應依刑事訴訟法第299 條第1 項前段，刑法第321 條
第1 項第2 款，判決如主文。
本案經檢察官戴瑞麒到庭執行職務
中    華    民    國   100    年    4     月    29    日
                  刑事第二庭    法  官  陳麗芬
以上正本證明與原本無異。
如不服本判決應於收受判決後10日內向本院提出上訴書狀，並應
敘述具體理由。其未敘述上訴理由者，應於上訴期間屆滿後20日
內向本院補提理由書( 均須按他造當事人之人數附繕本) 「切勿
逕送上級法院」。
                                書記官  謝雅茹
中    華    民    國   100    年    4     月    29    日
附錄論罪科刑法條全文：
中華民國刑法第321條：
（加重竊盜罪）
犯竊盜罪而有下列情形之一者，處6 月以上、5 年以下有期徒刑
，得併科新臺幣10萬元以下罰金：
一、侵入住宅或有人居住之建築物、船艦或隱匿其內而犯之者。
二、毀越門扇、牆垣或其他安全設備而犯之者。
三、攜帶兇器而犯之者。
四、結夥三人以上而犯之者。
五、乘火災、水災或其他災害之際而犯之者。
六、在車站、埠頭、航空站或其他供水、陸、空公眾運輸之舟、
    車、航空機內而犯之者。
前項之未遂犯罰之。